臺灣高雄地方法院刑事裁定
111年度聲字第2111號
聲  請  人  臺灣高雄地方檢察署檢察官
受  刑  人  周峯進




上列聲請人因受刑人數罪併罰有二裁判以上，聲請定其應執行之
刑（111年度執聲字第1694號），本院裁定如下：
　　主  文
周峯進犯如附表所示之陸罪，各處如附表所示之刑，應執行有期
徒刑壹年柒月。
    理　由
一、聲請意旨略以：受刑人周峯進因犯如附表所示之6罪，先後
    經判決確定如附表，經受刑人請求，應依刑法第50條、第53
    條及第51條第5款之規定，定其應執行之刑，爰依刑事訴訟
    法第477條第1項規定聲請裁定等語。
二、按裁判確定前犯數罪者，併合處罰之，但得易科罰金之罪與
    不得易科罰金之罪者，不在此限；前項但書情形，受刑人請
    求檢察官聲請定應執行刑者，依第51條規定定之；數罪併罰
    ，有二以上裁判者，依第51條之規定，定其應執行刑，刑法
    第50條第1項前段暨但書第1款、第2項及第53條分別定有明
    文。次按數罪併罰，分別宣告其罪之刑，宣告多數有期徒刑
    者，於各刑中之最長期以上，各刑合併之刑期以下，定其刑
    期，但不得逾30年，刑法第51條第5款亦有明文。又數罪併
    罰之定應執行刑，係出於刑罰經濟與責罰相當之考量，應檢
    視受刑人本身及其所犯數罪反應之人格特性，並權衡行為人
    之責任、特別預防之刑罰目的及相關刑事政策，在量刑權之
    法律拘束性原則下，依刑法第51條第5款之規定，以限制加
    重原則作為量刑自由裁量權之外部界限，並應受法規範秩序
    下比例原則、責罰相當原則等裁量權內部界限支配，以兼顧
    刑罰衡平。
三、經查，受刑人犯如附表所示之6罪，先後經法院以判決判處
    如附表所示之刑，又附表編號1至3之罪，曾經臺灣橋頭地方
    法院以111年度聲字第532號裁定應執行有期徒刑8月（得易
    科罰金）確定等情，有臺灣高等法院被告前案紀錄表、各該
    刑事判決及裁定在卷可稽。另本件係受刑人請求檢察官就附
    表編號1至5所示得易科罰金之罪與附表編號6所示不得易科
    罰金之罪，聲請定其應執行之刑，有臺灣高雄地方檢察署受
    刑人是否同意聲請定執行刑調查表1份在卷可查，是依刑法
    第50條第2項規定，自不受同法第50條第1項但書第1款規定
    之限制，則檢察官聲請定應執行刑，本院審核認為正當。復
    依前開說明，本院就附表所示案件再為定應執行刑之裁判時
    ，自應受前開裁判所定應執行刑之內部界限拘束，即不得重
    於上開曾定應執行刑各罪之應執行刑與其餘各罪所示刑度加
    計之總和（計算式：8月＋3月＋4月＋9月＝2年）。本院審酌受
    刑人犯各如附表所示之竊盜罪（編號1至4、編號6）、無駕
    駛執照駕車因過失傷害人罪（編號5），犯罪時間介於民國1
    10年3月至同年7月間，尚屬集中；而編號1、3、4之犯罪情
    節均為竊取被害人機車之普通竊盜罪，情節相似，編號2為
    侵入住宅之加重竊盜未遂罪，編號6則為持兇器破壞娃娃機
    櫥窗玻璃之加重竊盜罪，除了均侵害非具不可替代性之財產
    法益，部分所為則危害被害人之居住安寧或生命、身體安全
    ，是上開5罪於定執行刑時之非難重複程度非低；另考量編
    號5之罪則侵害被害人身體法益，與其餘5罪之犯罪動機、型
    態及手段迥異；復參酌受刑人以上開書面表示希望法院從輕
    量刑之意見等情，兼衡責罰相當與刑罰經濟之原則，爰裁定
    如主文所示之應執行刑。至受刑人所犯原得易科罰金之罪，
    因與不得易科罰金之罪併合處罰之結果，均不得易科罰金，
    參照司法院大法官會議釋字第144號解釋意旨，自毋庸為易
    科罰金折算標準之諭知；又受刑人所犯如附表編號1至3所示
    之罪，固已執行完畢，有前揭被告前案紀錄表在卷可查，惟
    此部分與其所犯如附表編號4至6所示之罪，符合數罪併罰規
    定，仍應合併定其應執行之刑，俟檢察官指揮執行應執行刑
    時，再就形式上已執行部分予以折抵，均併此敘明。
四、依刑事訴訟法第477條第1項，刑法第50條第2項、第53條、
    第51條第5款，裁定如主文。
中　　華　　民　　國　　111 　年　　12　　月　　6 　　日
                  刑事第十一庭  法　官  莊維澤
以上正本證明與原本無異。
如不服本裁定，應於收受送達後5日內向本院提出抗告狀。
中　　華　　民　　國　　111 　年　　12　　月　　6 　　日
                                書記官  沈彤檍
附表：
編號 罪名 宣告刑 犯罪日期（民國） 最後事實審  確定判決  備註     法院及案號 判決日期 法院及案號 確定日期  1 竊盜罪 有期徒刑3月，如易科罰金，以新臺幣1,000元折算1日 110年3月21日 高雄地院110年度簡字第3129號 110年10月29日 同左 110年12月9日 編號1至3曾定應執行有期徒刑8月，如易科罰金，以新臺幣1,000元折算1日（已執行完畢） 2 侵入住宅竊盜未遂罪 有期徒刑4月，如易科罰金，以新臺幣1,000元折算1日 同上 同上 同上 同左  同上  3 竊盜罪 有期徒刑3月，如易科罰金，以新臺幣1,000元折算1日 110年7月2日 橋頭地院110年度簡字第1780號 110年12月30日 同左 111年3月3日  4 竊盜罪 有期徒刑3月，如易科罰金，以新臺幣1,000元折算1日 110年6月23日 橋頭地院110年度簡字第1846號 111年3月7日 同左 111年4月26日   5 無駕駛執照駕車因過失傷害人罪 有期徒刑4月，如易科罰金，以新臺幣1,000元折算1日 110年3月15日 橋頭地院111年度交簡字第39號 111年4月18日 同左 111年5月25日  6 攜帶兇器竊盜罪 有期徒刑9月 110年3月20日 高雄地院111年度審易字第398號 111年5月31日 同左 111年7月6日